# 母子公司厂房设备的租赁，是否适用新租赁准则？

提问人：tailwind 时间：2023-10-15 09:17:06
您好陈版，请教关于母子公司的租赁事项，母子公司位于同一大市的不同区，母公司在A区注册纳税，原在A区租赁厂房生产，后在B区成立子公司，购地建好厂房，安装好设备。后母公司将全部生产业务转移至B区子公司处，仍以母公司名义对外销售开票，由子公司开具租赁发票给母公司。
母子公司之间的租赁协议并未明确租赁期限，且子公司除了收取母公司租金外，并无其他实际经营。请问此种情况下，母公司是否要按租赁准则，确认租赁负债，如要确认，租赁期限如何确定？
谢谢陈版！

回答人：chenyiwei
首先要考虑该安排的目的，例如该B公司是否就是A公司享受B区的税收优惠和政府补助的载体，无其他商业目的？日后B公司也不会以自身名义开展经营活动？
如果是，则在A、B自身的个别报表中仍按租赁准则的规定分别进行会计处理，其中预计的租赁期应等于B所购建的资产的预计使用年限的全部。在A的合并报表层面，抵销内部租赁交易，还原为自用固定资产。